【裁判字號】    88,易,819
【裁判日期】    890412
【裁判案由】    竊盜等
【裁判全文】
臺灣新竹地方法院刑事判決                          八十八年度易字第八一九號
    公  訴  人  臺灣新竹地方法院檢察署檢察官
    被      告  甲○○
右列被告因竊盜案件，經檢察官提起公訴（八十八年度偵字第一七０七、二七一三號
），本院判決如左：
    主  文
甲○○連續攜帶兇器竊盜，累犯，處有期徒刑壹年肆月。
扣案之螺絲起子壹把沒收。
    事  實
一、甲○○曾於民國（下同）八十六年間犯竊盜罪，經本院判處有期徒刑八月，並於
    八十七年七月三十日執行完畢。仍不知悔改，復基於意圖為自己不法所有之概括
    犯意，先於(1)八十八年一月十二日二十三時許，在新竹市○○路二十九號租住處
    地下停車場，見楊德書所有車子車門未鎖，進入車內竊取楊德書所失竊之高爾夫
    球袋一個內有鐵桿十支、木桿三支、推桿一支得手；又於(2)八十八年三月二十一
    日上午十一時許，在桃園縣中壢市太平洋百貨公司地下停車場，見停於該停車場
內某不詳姓名人所有之不詳車號之車門沒鎖，即進入車內竊取車上人民幣十八元
    一分，及新台幣四百元得手；復於(3)八十八年三月二十一日晚上十點時五分許，
    在台北市士林夜市某停車場內，見停於該停車場內某不詳姓名人所有之不詳車號
    之車門沒鎖，進入車內竊取車內照相機一台、望遠鏡一台得手；再於(4)六次不詳
    時間，在不詳地點，以鐵質、足供凶器使用之螺絲起子撬開車門之方式，竊去不
    詳姓名者所有之汽車音響六部；嗣經警於八十八年二月十二日二十三時許，在新
    竹縣竹北市○○路六十六巷五號乙○○住處查獲，並扣得高爾夫球袋一個（內有
    鐵桿十支、木桿三支、推桿一支、已由楊德書領回）及其所有且供其犯本罪所用
    之螺絲起子壹把；又於八十八年三月二十二日二時十二十分許，在新竹市○○路
    、東光路口查獲，並扣得人民幣十八元一分、照相機一台、望遠鏡一台，另新台
    幣四百元已花費殆盡。
二、案經新竹縣警察局及新竹市警察局第一分局報請台灣新竹地方法院檢察署檢察官
    偵查起訴。
    理  由
一、右揭犯罪事實(2)、(3)部分，迭據被告於警訊、偵審及本院訊問時坦承不諱，並
    有人民幣十八元一分、照相機一台、望遠鏡一台扣案可稽，罪證明確。犯罪事
    實(1)部份，被告於警訊及偵查中已坦承不諱（見八十八年偵字第一七零七號警訊
    筆錄第六頁、八十八年偵字第一七零七號卷偵查筆錄第三十頁）；右揭犯罪事實
    (4)部分，被告於警訊已坦承不諱（見八十八年偵字第一七零七號警訊筆錄第六頁
    反面），且證人丁○○於偵查中（見八十八年偵字第一七零七號偵查筆錄第七十
    一頁）及本院八十九年一月十一日訊問時均結證稱：「高爾夫球具是甲○○偷來
    交乙○○轉賣，是甲○○放在乙○○處」；又證人丙○○於偵查中（見八十八年
    偵字第一七零七號偵查筆錄第七十一頁）結證稱：「音響是甲○○偷的；甲○○
    常拿音響給交乙○○修」。同案被告乙○○於偵查中（見八十八年偵字第一七零
    七號偵查筆錄第三十一頁、第四十五頁背面）及本院八十八年十一月五日訊問時
    均供稱：「高爾夫球具是甲○○於八十八年一二月份時寄放在我家，是某天傍晚
    六、七點，拿到竹北市○○街六十六巷五號住處，他說去載東西，先寄放；音響
    是他拿來叫我修的」；被告甲○○於偵查中復稱與乙○○無過節（見八十八年偵
    字第一七零七號偵查筆錄第六十二頁），是乙○○自無攀誣被告甲○○之理，被
    告事後於本院訊問時否認此部份之犯行，應屬事後卸責之詞，不足採信；此外犯
    罪事實(1)部份又經被害人楊德書在警訊中指訴綦詳，並有贓物認領保管單一紙附
    卷可稽，事證明確。被告上開犯行均洵堪認定。
二、查扣案之螺絲起子壹把係鐵質、質地堅硬，自足供凶器使用。核被告所為，係犯
    刑法第三百二十條第一項竊盜罪及第三百二十一條第一項第三款之攜帶兇器竊盜
    罪。被告先後多次竊盜與加重竊盜犯行，時間緊接，罪名與基本構成要件相同，
    顯係基於概括犯意而為，應依連續犯規定論以一加重竊盜罪，並加重其刑。被告
    甲○○曾於八十六年間犯竊盜罪，經本院判處有期徒刑八月，並於八十七年七月
    三十日執行完畢，有本院被告全國前案紀錄表在卷足憑，被告於有期徒刑執行完
    畢後，五年內再犯本件有期徒刑以上之罪，為累犯，應依刑法第四十七條之規定
    ，遞加重其刑。爰審酌被告不思以正當方法取得財物、恣意破壞他人財產財監督
    關係，及其素行不良、有竊盜、恐嚇前科，所竊財物之價值、犯罪後之態度等一
    切情狀，量處如主文所示之刑。扣案之螺絲起子一把係供被告犯罪所用之物，且
    為被告所有，業經被告供明在卷（見八十八年偵字第一七零七號偵查筆錄第三十
    頁），爰依刑法第三十八條第一項第二款宣告沒收。
三、被告乙○○另行審結。
據上論斷，應依刑事訴訟法第二百九十九條第一項前段，刑法第五十六條、第三百二
十一條第一項第三款、第四十七條、第三十八條第一項第二款，判決如主文。中
中      華      民      國    八十九    年      四      月      十二    日
                                 臺灣新竹地方法院刑事第一庭
                                     法  官   謝  慧  敏
右正本證明與原本無異。
如不服本判決，應於判決送達後十日內向本院提出上訴狀( 應附繕本 )，上訴於
臺灣高等法院。
                                     書記官   龔  紀  亞
中      華      民      國    八十九    年      四      月      十二    日


司法院資訊處製作；財團法人民間司法改革基金會備份。
